【裁判字號】    89,訴,82
【裁判日期】    890224
【裁判案由】    違反著作權法
【裁判全文】
台灣彰化地方法院刑事判決                            八十九年度訴字第八二號
    公  訴  人  臺灣彰化地方法院檢察署檢察官
    被      告  乙○○
右列被告因違反著作權法案件，經檢察官提起公訴（八十八年度偵字第五五八０號）
，本院判決如左：
    主  文
乙○○意圖出租而擅自以重製之方法侵害他人之著作財產權，處有期徒刑柒月。緩刑
年。
    事  實
一、乙○○係設於彰化縣二林鎮○○里○○路○段一五五號新潮流遊樂器店之負責人
    ，明知「賭神至尊之戰」電腦程式遊戲軟體，係博雅科技有限公司享有著作財產
    權，並授權甲○○○國際股份有限公司執行保護著作財產權之一切必要行為，竟
    意圖出租供直接營利之使用，於民國（下同）八十七年十月間某日，在前開新潮
    流遊樂器店，未經博雅科技有限公司同意或授權，擅自利用僅能合法使用於單一
    電腦主機上之原版「賭神至尊之戰」電腦程式遊戲軟體，委由不詳姓名之人將「
    賭神至尊之戰」電腦程式，拷備輸入其所有之電腦主機硬碟內而重複製作之，並
    旋將該重製「賭神至尊之戰」軟體之硬碟與螢幕、鍵盤、投幣器等組成電腦設備
    一組，擺設於新潮流遊樂器店內，以每十五分鐘新台幣十元之代價，出租予不特
    定之顧客打玩使用，以此方式侵害博雅科技有限公司之著作財產權。嗣於八十八
    年五月二十四日下午三時十分，在該新潮流遊樂器店內，經警查獲上情，並扣得
    前開得電腦硬碟一台。
二、案經被害人甲○○○國際股份有限公司訴由彰化縣警察局二林分局報請臺灣彰化
    地方法院檢察署檢察官偵查起訴。
    理  由
一、訊據被告乙○○矢口否認有右揭犯行，並辯稱其電腦硬碟內之「賭神至尊之戰」
    軟體係客戶購買時為了試片而重製云云。經查被告於警訊中供稱「警方在我所經
    營新潮流遊樂器店內，電腦裏面查獲賭神至尊之戰硬碟，該電腦是我所有」、「
    電腦主機以投幣式開機，每小時以新台幣四十元經營」、「我從八十七年九月底
    開始經營」、「我供不特定人遊玩，沒有經甲○○○國際股份有限公司同意及授
    權」（見警訊筆錄）；於偵查中亦供承「八十七年十月左右開始擺設，投幣一次
    是十元，一次玩十五分鐘」（見偵查卷宗第七頁），核被告於警、偵訊中之自白
    ，與告訴人甲○○○國際股份有限公司代理人劉俐珊指訴情節相符，並有證明書
    一紙、照片六張及扣案電腦硬碟一台之暫時保管據一紙在卷可稽，堪信被告上揭
    自白屬實，其事後翻異前詞，顯圖飾卸，不可採信。本件事證已臻明確，被告犯
    行堪予認定。
二、核被告所為，係違反著作權法第九十一條第二項之意圖出租而擅自以重製方法侵
    害他人著作權罪及同法第九十二條擅自以出租方法侵害他人著作權罪。被告所犯
    上開二罪，有方法結果之牽連關係，應從一重之意圖出租而擅自重製侵害他人著
    作權罪處斷。爰審酌被告犯罪之動機、方法、手段、所生危害暨犯後態度等一切
    情狀，量處如主文所示之刑。本件被告前未曾受有期徒刑以上刑之宣告，此有臺
    灣彰化地方法院檢察署刑案資料查註紀錄表暨台灣高等法院被告全國前案紀錄表
    在卷可稽，其經此教訓，應知警惕而無再犯之虞，所宣告之刑，以暫不執行為適
    當，併予宣告緩刑三年，以勵自新。至扣案之被告所有硬碟機一台，其內固有重
    製之「賭神至尊之戰」電腦程式，惟本件犯罪係重製行為及出租行為，被告擺設
    含該硬碟機在內之電腦設備一組，係為吸引顧客前來消費購買，此據公訴人調查
    明確，足認該硬碟機並非專供本件犯罪所用，尚無從為沒收之諭知，公訴人聲請
    依已於八十七年一月二十一日修正刪除之著作權法第九十八條規定宣告沒收之，
    洵有未洽，附此敘明。
據上論斷，應依刑事訴訟法第二百九十九條第一項前段、著作權法第九十一條第二項
第九十二條、刑法第十一條前段、第五十五條、第七十四條第一款，判決如主文。
本案經檢察官林俞妙到庭執行職務。
中      華      民      國      八十九    年      二      月    廿四    日
                                      刑事第一庭
                                          法      官  鄭  永  玉
右正本證明與原本無異。
如不服本判決，應於判決送達後十日內向本院提出上訴狀( 須附繕本 )。
告訴人或被害人對於判決如有不服具備理由請求檢察官上訴者，其上訴期間之計算係
以檢察官收受判決正本之日期為準。
                                          法院書記官  卓  俊  杰
中      華      民      國    八十九    年      二      月      廿五    日
著作權法第九十一條
擅自重製他人之著作者，處六月以上三年以下有期徒刑，得併科新台幣二十萬元以
  上罰金；其代為重製者亦同。
意圖銷售或出租而擅自重製他人著作者，處六月以上五年以下有期徒刑，得併科新
  台幣三十萬元以下罰金。
著作權法第九十二條
擅自以公開口述、公開播送、公開上映、公開演出、公開展示、改作、出租或其他方
法侵害他人之著作財產權者，處三年以下有期徒刑，得併科新臺幣十五萬元以下罰金
。


司法院資訊處製作；財團法人民間司法改革基金會備份。
